臺灣高等法院臺南分院刑事裁定
110年度毒抗字第418號
抗  告  人
即  被  告  朱閔聖




上列被告人因聲請觀察、勒戒案件，不服臺灣臺南地方法院中華
民國110年5月6日裁定（110年度毒聲字第381號），提起抗告，
本院裁定如下：
    主  文
抗告駁回。
    理  由
一、抗告意旨略以：抗告人即被告朱閔聖因聲請觀察、勒戒案件
    ，前於民國110年4月19日經臺灣臺南地方法院以110年度毒
    聲字第381號裁定令抗告人入勒戒處所觀察、勒戒（下稱本
    案第1件裁定)，抗告人不服該裁定提起抗告後，於110年5月
    6日經臺灣臺南地方法院以110年度毒聲字第381號裁定，認
    抗告人之抗告已逾5日之抗告期間，因而裁定駁回抗告人之
    抗告（下稱本案第2件裁定)。而本案第1件裁定雖令抗告人
    入勒戒處所觀察、勒戒，惟抗告人未曾至醫院實施毒品戒癮
    治療過，且抗告人係家中獨子，父母親又年邁需人照顧，同
    居人又遭其前任男友言語及肢體干擾，倘抗告人入勒戒處所
    觀察、勒戒，父母親將無人照料，同居人之前任男友恐會以
    言語或肢體影響抗告人之同居人，且抗告人於假釋期間均準
    時報到，是請給予抗告人參加醫院毒品戒癮治療之機會等語
    。
二、原裁定意旨略以：本件抗告人提出「刑事聲明上訴狀」，載
    明「不服臺灣臺南地方法院110年度毒聲字第381號」(按指
    本案第2件裁定)，聲明「上訴」，惟其真意應係針對臺灣臺
    南地方法院110年度毒聲字第381號裁定提出抗告，法院不受
    其所用詞文拘束。又本件抗告人因聲請觀察、勒戒案件，經
    本案第1件裁定送觀察、勒戒，該裁定正本已由郵務機構所
    屬人員均於民國110年4月21日，分別送達至抗告人之臺南市
    ○區○○○○○街00號住所及臺南市○區○○○街000號4樓居所，因均
    未獲會晤抗告人本人，而分別由同居人即抗告人父親朱紹生
    、受僱人收受。是本案第1件裁定已於110年4月21日合法送
    達於抗告人，其抗告期間自翌日即110年4月22日起算至同年
    4月26日即屆滿5日，又抗告人上址住所及居所，依法院訴訟
    當事人在途期間標準，均毋庸加計在途期間，則其抗告期間
    迄110年4月26日（星期一）屆滿。然抗告人遲至110年4月29
    日始具狀向原審聲明抗告，並於110年4月30日送達至原審法
    院，是其抗告顯已逾法定抗告期間，自屬不合法律上之程式
    ，且無從補正，應予駁回等語。
三、按抗告期間，除有特別規定外，為5日，自送達裁定後算；
    原審法院認為抗告不合法律上之程式或法律上不應准許，或
    其抗告權已經喪失者，應以裁定駁回之，刑事訴訟法第406
    條前段、第408條第1項前段，分別定有明文。又按送達於應
    受送達人之住居所、事務所或營業所行之。但在他處會晤應
    受送達人時，得於會晤處所行之；送達於住居所、事務所或
    營業所不獲會晤應受送達人者，得將文書付與有辨別事理能
    力之同居人或受僱人，刑事訴法第62條準用民事訴訟法第13
    6條第1項、第137條第1項亦定有明文。
四、經查，抗告人因觀察、勒戒案件，經本案第1件裁定送觀察
    勒戒，該裁定正本已由郵務機構所屬人員均於110年4月21日
    ，分別送達至抗告人之臺南市○區○○○○○街00號住所及臺南市
    ○區○○○街000號4樓居所，因均未獲會晤抗告人本人，而分別
    由同居人即抗告人父親朱紹生、受僱人收受等情，有本案第
    1件裁定及原審法院送達證書(見原審卷第31-32、37、39頁)
    在卷可查。是本案第1件裁定已於110年4月21日合法送達於
    抗告人，其抗告期間自翌日即110年4月22日起算至同年4月2
    6日即屆滿5日，又抗告人上址住所及居所，依法院訴訟當事
    人在途期間標準，均毋庸加計在途期間，則其抗告期間迄11
    0年4月26日（星期一）屆滿。然抗告人遲至110年4月29日始
    具狀向原審法院聲明抗告(按其書狀雖載稱「刑事聲明上訴
    狀」，惟其真意則係「抗告」，且係針對本案第2件裁定提
    起抗告，有附於本院卷第7頁之原審公務電話紀錄可憑)，並
    於110年4月30日送達至原審法院，有原審法院收受書狀之戳
    印(見本院卷第9-10頁)在卷可稽，是依前揭規定，已逾5日
    之法定抗告不變期間，顯屬違背法律上之程式，且無從補正
    ，原裁定駁回其抗告，於法並無不合。抗告意旨仍執前詞，
    提起抗告，並無理由，應予駁回。
據上論斷，應依刑事訴訟法第412條，裁定如主文。 　
中　　華　　民　　國　　110 　年　　5 　　月　　28　　日
                  刑事第四庭    審判長法　官  郭玫利
                                      法　官  曾子珍
                                      法　官  陳金虎
以上正本證明與原本無異。
不得再抗告。
　　　　　　　　　　　　　　　　　　　書記官  蘇文儀
中　　華　　民　　國　　110 　年　　5 　　月　　28　　日